【裁判字號】    88,交易,150
【裁判日期】    890211
【裁判案由】    公共危險
【裁判全文】
台灣新竹地方法院刑事判決              八十八年度交易字第一五號
    公  訴  人  臺灣新竹地方法院檢察署檢察官
    被      告  乙○○
右列被告因公共危險案件，經檢察官提起公訴（八十八年度偵字第八一三九號），本
院判決如左︰
    主  文
乙○○無罪。
    理  由
一、公訴意旨略以，被告乙○○於八十八年十一月九日晚間八時三分許，明知飲酒至
    不能安全駕駛動力交通工具之程度（案發當時經酒精測試濃度達每公升Ｏ．二六
    毫克）即不得駕駛，惟仍飲酒後駕駛車牌號碼ＢＦ─一七七二號自用小客車沿國
    道一號公路由南往北方向行駛，嗣行經該路段北向八十九公里處時，因飲酒致反
    應力降低，為閃避前方掉落物變換車道失當，與後方甲○○所駕駛之車牌號碼Ｒ
    三─二四二五號自小客車發生碰撞，為警當場查獲，因認被告涉有刑法第一百八
    十五條之三之公共危險罪。
二、按犯罪事實應依證據認定之，無證據不得推定其犯罪事實，刑事訴訟法第一百五
    十四條定有明文。而認定不利於被告之事實，須依積極證據，茍積極證據不足為
    不利於被告事實之認定時，即應為有利於被告之認定，更不必有何有利之證據，
    最高法院三十年上字第八一六號○號著有判例可資參照。
三、公訴人認被告有飲酒致無法安全駕駛車，無非以被告呼氣所測得之酒精濃度為每
    公升零點二六毫克，及證人甲○○及廖慧如之證述為據。訊據被告乙○○矢口否
    認有何酒醉駕車之行為。經查：
（一）被告於發生車禍後經警員以儀器加以測試，測得呼氣中酒精濃度為每公升零點
      二六毫克，有測試表一紙在卷可稽。被告雖辯稱酒精測試時其在昏迷狀態，其
      未喝酒，酒精濃度測試值係警員捏造，欲對其誣陷云云。惟查，警員與被告並
      無怨隙，實無捏造酒精濃度測試值之必要，況警員如有意誣陷被告，大可將測
      試結果加大，加重被告酒醉程度，以坐實被告之罪名，然上開之測試值顯然並
      未偏高。且被告亦未提供任何其遭誣陷之證據以供調查，是上開之酒精濃度測
      試值應為真實，堪可採信。被告既經測得呼氣中酒精濃度為每公升零點二六毫
      克，則其於車禍發生之前確實有飲酒，堪可認定。
（二）縱被告確實有飲酒，並達呼氣中酒精濃度為每公升零點二六毫克。然查，依據
      學者就酒精對於駕駛績效影響之研究（參吳木榮醫師所著之酒精與交通事故傷
      害的法醫學觀點，選自台灣高等法院檢察署彙編之刑法第一百八十五條之三酒
      後駕車「不能安全駕駛」認定標準之相關論文資料），血液中之酒精濃度達每
      公升零點零五毫克至零點零八毫克時（即呼氣酒精濃度為每公升零點二五至零
      點四毫克），會出現反應遲鈍，駕駛能力受損，對事情之判斷開始猶豫不決之
      情形。但此之影響僅使駕駛人之駕駛技術變差，但尚未達不能安全駕駛之程度
      。而血液中酒精濃度達每公升零點零八毫克至零點一五毫克時（即呼氣中酒精
      濃度為零點四至零點七五毫克），駕駛人會出現判斷力嚴重受損、體能與精神
      協調力受損時，此時駕駛人才係真正不能安全駕駛。且依據中央警察大學交通
      系暨交通管理研究所教授蔡中志之研究，呼氣中酒精濃度達每公升零點五五毫
      克時肇事率為一般人之十倍，且法務部亦認同此意見，認酒精濃度達每公升零
      點五五毫克以上，輔以其他客觀事實得作為「不能安全駕駛」之判斷時，亦應
      依刑法第一百八十五條之三之規定處以刑罰，有法務部八十八年五月十八日所
      發之法八八檢字第○○一六六九號函及其所附之八十八年五月十日會議記錄一
      份在卷足憑。綜上所陳，被告所測得之呼氣中酒精濃度為每公升零點二六毫克
      ，依據學者之研究，此雖使被告之反應變遲鈍，駕駛能力受損，對事物之判斷
      開始猶豫不決，可認為其駕駛技術變差，但尚未達到不能安全駕駛之程度，且
      亦未達到法務部所認定之不能安全駕駛之標準即呼氣中酒精濃度每公升零點五
      五毫克之標準。
（三）被告雖與證人甲○○所駕駛之自用小客車發生碰撞。惟本件之碰撞為甲○○之
      車輛追撞被告所駕駛之自用小客車，有調查事故報告表一紙在卷可稽。雖甲○
      ○指稱係被告無法順利閃避道路上之掉落物，變換車道不當始造成車禍，且復
      於偵查中證述被告當時開車不穩等語。然此均為被告所否認，而證人甲○○追
      撞被告所駕駛之自用小客車，與被告間利害相反，實不能以證人甲○○之片面
      證訴，即認本件車禍為被告無法安全駕駛所造成。另證人廖慧如亦僅證述其聽
      聞警員稱被告不願在酒精測試表上簽名等語，亦不能證明被告有不能安全駕駛
      之犯行。
    此外，復查無其他積極之證據證明被告有公訴人所指之犯行，應諭知被告無罪。
據上論斷，應依刑事訴訟法第三百零一條第一項判決如主文。
本案經檢察官黃仁宏到庭執行職務。
中      華      民      國    八十九    年      二      月     十一     日
                                        法  官  黃 小 珮
右正本證明與原本無異。
如不服本判決，應於判決送達後十日內向本院提出上訴狀( 應附繕本 )，上訴於
臺灣高等法院。
                                        書記官  江 靜 玲
中      華      民      國    八十九    年      二      月     十四     日


司法院資訊處製作；財團法人民間司法改革基金會備份。
